臺灣苗栗地方法院刑事判決　　　　　　　100年度訴字第219號
公　訴　人　臺灣苗栗地方法院檢察署檢察官
被　　　告　陳明慧
上列被告因毒品危害防制條例案件，經檢察官提起公訴（100 年
度毒偵字第328 號），本院裁定改依簡式審判程序審理，判決如
下：
    主  文
陳明慧施用第一級毒品，累犯，處有期徒刑柒月。扣案之注射針
筒貳支沒收銷燬之。
    事  實
一、陳明慧前於民國91年間，因施用毒品案件，經本院以裁定送
    觀察、勒戒後，認有繼續施用毒品之傾向，再令入臺灣苗栗
    看守所施以強制戒治，於92年7 月10日停止執行釋放，所涉
    刑罰部分，經臺灣苗栗地方法院檢察署檢察官以年91年度毒
    偵字第737 號提起公訴，並經本院分別判刑並定應執有期徒
    刑9 月確定；後再因施用毒品案件，經本院以95年度訴字第
    130 號判決判處有期徒刑9 月確定在案，其於95年10月12日
    入監執行，復於96年6 月30日縮刑期滿，隔日因徒刑執行完
    畢出監。
二、詎其仍不思悔悟，明知海洛因業經公告列為毒品危害防制條
    例第2 條第2 項之第一級毒品，不得非法持有、施用，仍基
    於施用第一級毒品海洛因之犯意，於99年11月1 日晚上5 、
    6 時許，在苗栗縣後龍鎮東明里12鄰頂浮尾42之6 號其住處
    內，以將第一級毒品海洛因置入針筒注射靜脈方式，施用第
    一級毒品海洛因1 次。嗣於99年11月4 日上午9 時15分許，
    陳明慧於苗栗縣後龍鎮東明里12鄰頂浮尾42之6 號住處為警
    持本院所核發之99年度聲搜字第875 號搜索票，前往搜索李
    慶豐涉犯違反毒品危害防制條例案件時，在有偵查犯罪權限
    之機關或人員尚未發覺其上揭犯行前，主動向承辦警員坦承
    犯行，並當場交付其所有供施用第一級毒品海洛因所用之注
    射針筒2 支，嗣接受裁判而自首。
三、案經苗栗縣警察局報請臺灣苗栗地方法院檢察署檢察官偵查
    起訴。
    理  由
一、本件被告陳明慧犯係死刑、無期徒刑、最輕本刑為3 年以上
    有期徒刑以外之罪，其於本院準備程序中就前揭被訴事實為
    有罪之陳述，經受命法官告知簡式審判程序之旨，並聽取其
    與公訴人之意見後，本院認無不得或不宜改依簡式審判程序
    進行之處，爰依刑事訴訟法第273 條之1 第1 項、第284 條
    之1 ，本院合議庭裁定由受命法官獨任依簡式審判程序審理
    ；又簡式審判程序之證據調查，依刑事訴訟法第273 條之2
    規定，不受同法第159 條第1 項審判外陳述排除之限制，再
    被告對於卷內之各項證據，亦不爭執證據能力，故卷內所列
    之各項證據，自得作為證據，合先敘明。
二、上揭事實，業據被告於警訊及本院審理時坦承不諱，而被告
    為警所採集之尿液檢體，經送請中山醫學大學附設醫院檢驗
    ，結果呈鴉片類陽性反應，有該醫院99年11月18日編號0000
    000 尿液檢驗報告1 份在卷可稽。足認被告上開自白顯與事
    實相符，堪信為真實。本件事證明確，被告犯行洵堪認定。
三、按毒品危害防制條例於92年7 月9 日修正公布，其中第20條
    、第23條將施用毒品之刑事處遇程序，區分為「初犯」、「
    5 年內再犯」、「5 年後再犯」，而依立法理由觀之，僅限
    於「初犯」、「5 年後再犯」，始應先經觀察、勒戒或強制
    戒治程序，倘被告於5 年內已再犯，經依法追訴處罰，縱其
    第3 次（或第3 次以上）再度施用毒品之時間，在初犯經觀
    察、勒戒或強制戒治執行完畢釋放5 年以後，已不合於「5
    年後再犯」之規定，且因已於「5 年內再犯」，顯見其再犯
    率甚高，原實施觀察、勒戒或強制戒治，已無法收其實效，
    即應依該條例第10條處罰，最高法院95年5 月9 日95年度第
    7 次刑事庭會議決議可資參照。查被告如事實欄之施用毒品
    事實經觀察勒戒、強制戒治之事實，此有臺灣苗栗地方法院
    檢察署刑案資料查註紀錄表、臺灣高等法院被告前案紀錄表
    各1 份在卷可按，是被告既已於強制戒治執行完畢後5 年內
    再犯施用毒品案件，並經法院論罪科刑，即非屬前述「5 年
    後再犯」之情形，檢察官自應依法追訴。從而，本件事證明
    確，被告犯行洵堪認定，應依法論科。
四、按海洛因係毒品危害防制條例第2 條第2 項第1 款所定之第
    一級毒品，不得非法持有、施用。故核被告所為，係犯毒品
    危害防制條例第10條第1 項施用第一級毒品罪。其於施用海
    洛因前持有海洛因犯行，為其施用之高度行為所吸收，不另
    論罪。查被告有事實欄所載論罪科刑執行之情形，此有臺灣
    苗栗地方法院檢察署刑案資料查註紀錄表及臺灣高等法院被
    告前案紀錄表各1 份在卷可查，其受有期徒刑執行完畢後，
    5 年之內再故意犯有期徒刑以上刑之本罪，為累犯，應依刑
    法第47條第1 項規定加重其刑；另查，被告於施用毒品犯行
    後，在有偵查犯罪權限之機關或人員尚未發覺其上揭犯行前
    ，主動向承辦警員坦承犯行，嗣並接受偵訊，有苗栗縣警察
    局調查筆錄、違反毒品危害防制條例者自首情形紀錄表、本
    院公務電話紀錄各1 份在卷可佐，其對於未發覺之犯罪自首
    而受裁判，爰依刑法第62條之規定減輕其刑，並依法先加後
    減之。
五、爰審酌被告曾因施用毒品經送勒戒處所施以強制戒治後，仍
    未能戒斷其施用毒品之惡習，足見其陷溺已深，惟因施用毒
    品僅係戕害其自己身心並無加害他人，此次施用毒品次數僅
    1 次，且其犯罪後坦承犯行、態度尚稱良好等一切情狀，量
    處如主文所示之刑，以示懲儆。再扣案注射針筒2 支，為被
    告施用第一級毒品海洛因所用之物，業據其供明在卷，是衡
    情扣案物品其內應含有海洛因之毒品成分，難以析離，應將
    之整體視為海洛因毒品，均依毒品危害防制條例第18條第1
    項前段規定諭知沒收銷燬之。
據上論斷，應依刑事訴訟法第273 條之1 第1 項、第299 條第1
項前段，毒品危害防制條例第10條第1 項、第18條第1 項前段，
刑法第11條前段、第47條第1 項、第62條，判決如主文。
本案經檢察官黃明正到庭執行職務。
中    華    民    國   100    年    4     月    29    日
                  刑事第三庭  法  官  許蓓雯
以上正本證明與原本無異。
如不服本判決應於收受判決後10日內向本院提出上訴書狀，並應
敘述具體理由。其未敘述上訴理由者，應於上訴期間屆滿後20日
內向本院補提理由書( 均須按他造當事人之人數附繕本) 「切勿
逕送上級法院」。告訴人或被害人如對本判決不服者，應具備理
由請求檢察官上訴，其上訴期間之計算係以檢察官收受判決正本
之日期為準。
                              書記官  徐一夫
中    華    民    國   100    年    4     月    29    日
本案論罪科刑法條：
毒品危害防制條例第10條第1項
施用第一級毒品者，處六月以上五年以下有期徒刑。